hunspell/new_xal.affix
SET UTF-8
TRY иаоентрвсйлпкыьямдушзбгчщюжцхфэъүәңөһҗАКСВПМГБЛТДНИОРФЭЕХЧУЗШЯЮЦЖЙЩҮӘҢӨҺҖ


# СКЛОНЕНИЕ ПО ПАДЕЖАМ ИМЕН СУЩЕСТВИТЕЛЬНЫХ
# основы твердые - *d, мягкие - *m, односложные 3го скл-я - *x
# не учтены слова оканчивающиеся на неясный гласный, типа "чон" и односложные с исторически долгим гласным в корне - типа "хөн", "дун"
# Группа А - простое склонение существительных по падежам + притяжательные частицы
# Группа B - двойное склонение существительных + притяжательные частицы



## Пересмотреть условия по Артаеву, Муниеву, Морфологии и Фонетике
FLAG long
SFX Ad Y 210
SFX Ad   0 м		[^н]
SFX Ad   н м		н
SFX Ad   0 мдн		[^н]
SFX Ad   н мдн		н
SFX Ad   0 чн		.
SFX Ad   0 тн		.
SFX Ad   0 нь		[^н]
SFX Ad   н нь		н
# ---------
SFX Ad   0 а		н
SFX Ad   0 аннь		н
SFX Ad   0 анм		н
SFX Ad   0 амдн		н
SFX Ad   0 анчн		н
SFX Ad   0 антн		н
SFX Ad   0 ын   	[лндт]
SFX Ad   0 ыннь		[лндт]
SFX Ad   0 ынм  	[лндт]
SFX Ad   0 ынмдн	[лндт]
SFX Ad   0 ынчн   	[лндт]
SFX Ad   0 ынтн   	[лндт]
SFX Ad   0 ин   	[рвспкмшзбгхчщжцчфһҗ]
SFX Ad   0 иннь   	[рвспкмшзбгхчщжцчфһҗ]
SFX Ad   0 инм   	[рвспкмшзбгхчщжцчфһҗ]
SFX Ad   0 инмдн   	[рвспкмшзбгхчщжцчфһҗ]
SFX Ad   0 инчн   	[рвспкмшзбгхчщжцчфһҗ]
SFX Ad   0 интн   	[рвспкмшзбгхчщжцчфһҗ]
SFX Ad   0 гин		ң
SFX Ad   0 гиннь	ң
SFX Ad   0 гинм		ң
SFX Ad   0 гинмдн	ң
SFX Ad   0 гинчн	ң
SFX Ad   0 гинтн	ң
SFX Ad   0 һин		[у]
SFX Ad   0 һиннь	[у]
SFX Ad   0 һинм		[у]
SFX Ad   0 һинчн	[у]
SFX Ad   0 һинтн	[у]
SFX Ad   0 н   		[иаоеыяюэәө]
SFX Ad   0 ннь   	[иаоеыяюэәө]
SFX Ad   0 нм   	[иаоеыяюэәө]
SFX Ad   0 нмдн   	[иаоеыяюэәө]
SFX Ad   0 нчн   	[иаоеыяюэәө]
SFX Ad   0 нтн   	[иаоеыяюэәө]
# ---------
SFX Ad   0 та		[^н]
SFX Ad   0 таһан	[^н]
SFX Ad   0 там		[^н]
SFX Ad   0 тамдн	[^н]
SFX Ad   0 тачн		[^н]
SFX Ad   0 татн		[^н]
SFX Ad   0 тань		[^н]
SFX Ad   н та		н
SFX Ad   н таһан	н
SFX Ad   н там		н
SFX Ad   н тамдн	н
SFX Ad   н тачн		н
SFX Ad   н татн		н
SFX Ad   н тань		н
# ---------
SFX Ad   0 т		[вбсгрдш]
SFX Ad   0 тан		[вбсгрдш]
SFX Ad   0 тм		[вбсгрдш]
SFX Ad   0 тмдн		[вбсгрдш]
SFX Ad   0 тчн		[вбсгрдш]
SFX Ad   0 ттн		[вбсгрдш]
SFX Ad   0 тнь		[вбсгрдш]
SFX Ad   0 д		[^вбсгрдш]
SFX Ad   0 дан		[^вбсгрдш]
SFX Ad   0 дм		[^вбсгрдш]
SFX Ad   0 дмдн		[^вбсгрдш]
SFX Ad   0 дчн		[^вбсгрдш]
SFX Ad   0 дтн		[^вбсгрдш]
SFX Ad   0 днь		[^вбсгрдш]      
# --------- 
SFX Ad   0 ыг		[лндт]
SFX Ad   0 ан   	[лндт]
SFX Ad   0 ым 		[лндт]
SFX Ad   0 ымдн   	[лндт]
SFX Ad   0 ычн   	[лндт]
SFX Ad   0 ытн   	[лндт]
SFX Ad   0 ынь  	[лндт]
SFX Ad   0 иг		[трвспкмшзбгхчщжцчфһҗ]
SFX Ad   0 иһән		[трвспкмшзбгхчщжцчфһҗ]
SFX Ad   0 ан		[трвспкмшзбгхчщжцчфһҗ]
SFX Ad   0 им		[трвспкмшзбгхчщжцчфһҗ]
SFX Ad   0 имдн		[трвспкмшзбгхчщжцчфһҗ]
SFX Ad   0 ичн		[трвспкмшзбгхчщжцчфһҗ]
SFX Ad   0 итн		[трвспкмшзбгхчщжцчфһҗ]
SFX Ad   0 инь		[трвспкмшзбгхчщжцчфһҗ]
SFX Ad   0 гиг  	ң # # ДЛЯ ЭТИХ СЛУЧАЕВ ТЕСТЫ
SFX Ad   0 ган 	 	ң
SFX Ad   0 гаһан 	ң
SFX Ad   0 гим  	ң
SFX Ad   0 гимдн  	ң
SFX Ad   0 гичн  	ң
SFX Ad   0 гитн  	ң
SFX Ad   0 гинь  	ң
SFX Ad   н иг		[трвслпкмдшзбгхчщжцчфңһҗ]н
SFX Ad   н ан		[трвслпкмдшзбгхчщжцчфңһҗ]н
SFX Ad   н им		[трвслпкмдшзбгхчщжцчфңһҗ]н
SFX Ad   н имдн		[трвслпкмдшзбгхчщжцчфңһҗ]н
SFX Ad   н ичн		[трвслпкмдшзбгхчщжцчфңһҗ]н
SFX Ad   н итн		[трвслпкмдшзбгхчщжцчфңһҗ]н
SFX Ad   н инь		[трвслпкмдшзбгхчщжцчфңһҗ]н
SFX Ad   0 г		[иаоеыяюэәөуү]
SFX Ad   0 һан		[иаоеыяюэәөуү]
SFX Ad   0 һим		[иаоеыяюэәөуү]
SFX Ad   0 һимдн	[иаоеыяюэәөуү]
SFX Ad   0 һичн		[иаоеыяюэәөуү]
SFX Ad   0 һитн		[иаоеыяюэәөуү]
SFX Ad   0 һинь		[иаоеыяюэәөуү]
SFX Ad   н г		[иаоеыяюэәөуү]н
SFX Ad   н һан		[иаоеыяюэәөуү]н
SFX Ad   н һим		[иаоеыяюэәөуү]н
SFX Ad   н һимдн	[иаоеыяюэәөуү]н
SFX Ad   н һичн		[иаоеыяюэәөуү]н
SFX Ad   н һитн		[иаоеыяюэәөуү]н
SFX Ad   н һинь		[иаоеыяюэәөуү]н
SFX Ad   н 0		н
# ---------
SFX Ad   0 ар		[трвслпкмдшзбгхчщжцчфһҗ]
SFX Ad   0 арн		[трвслпкмдшзбгхчщжцчфһҗ]
SFX Ad   0 арм		[трвслпкмдшзбгхчщжцчфһҗ]
SFX Ad   0 армдн	[трвслпкмдшзбгхчщжцчфһҗ]
SFX Ad   0 арчн		[трвслпкмдшзбгхчщжцчфһҗ]
SFX Ad   0 артн		[трвслпкмдшзбгхчщжцчфһҗ]
SFX Ad   0 арнь		[трвслпкмдшзбгхчщжцчфһҗ]
SFX Ad   0 гар  	ң
SFX Ad   0 гарн  	ң
SFX Ad   0 гарм  	ң
SFX Ad   0 гармдн  	ң
SFX Ad   0 гарчн  	ң
SFX Ad   0 гартн  	ң
SFX Ad   0 гарнь  	ң
SFX Ad   н ар		[трвслпкмдшзбгхчщжцчфңһҗ]н
SFX Ad   н арн		[трвслпкмдшзбгхчщжцчфңһҗ]н
SFX Ad   н арм		[трвслпкмдшзбгхчщжцчфңһҗ]н
SFX Ad   н арчн		[трвслпкмдшзбгхчщжцчфңһҗ]н
SFX Ad   н артн		[трвслпкмдшзбгхчщжцчфңһҗ]н
SFX Ad   н арнь		[трвслпкмдшзбгхчщжцчфңһҗ]н
SFX Ad   0 һар		[аоуыэ]
SFX Ad   0 һарн		[аоуыэ]
SFX Ad   0 һарм		[аоуыэ]
SFX Ad   0 һармдн	[аоуыэ]
SFX Ad   0 һарчн	[аоуыэ]
SFX Ad   0 һартн	[аоуыэ]
SFX Ad   0 һарнь	[аоуыэ]
SFX Ad   н һар		[аоуыэ]н
SFX Ad   н һарн		[аоуыэ]н
SFX Ad   н һарм		[аоуыэ]н
SFX Ad   н һарчн	[аоуыэ]н
SFX Ad   н һартн	[аоуыэ]н
SFX Ad   н һарнь	[аоуыэ]н
# ---------
SFX Ad   0 ла		[трвслпкмдшзбгхчщжцчфңһҗн]
SFX Ad   0 ларн		[трвслпкмдшзбгхчщжцчфңһҗн]
SFX Ad   0 лам		[трвслпкмдшзбгхчщжцчфңһҗн]
SFX Ad   0 ламдн	[трвслпкмдшзбгхчщжцчфңһҗн]
SFX Ad   0 лачн		[трвслпкмдшзбгхчщжцчфңһҗн]
SFX Ad   0 латн		[трвслпкмдшзбгхчщжцчфңһҗн]
SFX Ad   0 лань		[трвслпкмдшзбгхчщжцчфңһҗн]	
SFX Ad   0 ла		[аоуыэ]
SFX Ad   0 ларн		[аоуыэ]
SFX Ad   0 лам		[аоуыэ]
SFX Ad   0 ламдн	[аоуыэ]
SFX Ad   0 лачн		[аоуыэ]
SFX Ad   0 латн		[аоуыэ]
SFX Ad   0 лань		[аоуыэ]
# ---------
SFX Ad   0 гас  	ң
SFX Ad   0 гасн 	ң
SFX Ad   0 гасм  	ң
SFX Ad   0 гасмдн  	ң
SFX Ad   0 гасчн  	ң
SFX Ad   0 гастн  	ң
SFX Ad   0 гаснь  	ң
SFX Ad   0 ас		[трвслпкмдшзбгхчщжцчфһҗн]
SFX Ad   0 асн		[трвслпкмдшзбгхчщжцчфһҗн]
SFX Ad   0 асм		[трвслпкмдшзбгхчщжцчфһҗн]
SFX Ad   0 асчн		[трвслпкмдшзбгхчщжцчфһҗн]
SFX Ad   0 астн		[трвслпкмдшзбгхчщжцчфһҗн]
SFX Ad   0 аснь		[трвслпкмдшзбгхчщжцчфһҗн]
SFX Ad   0 һас		[аоуыэ]
SFX Ad   0 һасн		[аоуыэ]
SFX Ad   0 һасм		[аоуыэ]
SFX Ad   0 һасмдн	[аоуыэ]
SFX Ad   0 һасчн	[аоуыэ]
SFX Ad   0 һастн	[аоуыэ]
SFX Ad   0 һаснь	[аоуыэ]
# ---------
SFX Ad   0 ур		[трвслпкмдшзбгхчщжцчфһҗн]
SFX Ad   0 урн		[трвслпкмдшзбгхчщжцчфһҗн]
SFX Ad   0 урм		[трвслпкмдшзбгхчщжцчфһҗн]
SFX Ad   0 урмдн	[трвслпкмдшзбгхчщжцчфһҗн]
SFX Ad   0 урчн		[трвслпкмдшзбгхчщжцчфһҗн]
SFX Ad   0 уртн		[трвслпкмдшзбгхчщжцчфһҗн]
SFX Ad   0 урнь		[трвслпкмдшзбгхчщжцчфһҗн]
SFX Ad   0 гур  	ң
SFX Ad   0 гурн  	ң
SFX Ad   0 гурм  	ң
SFX Ad   0 гурмдн  	ң
SFX Ad   0 гурчн  	ң
SFX Ad   0 гуртн  	ң
SFX Ad   0 гурнь  	ң
SFX Ad   0 һур		[аоуыэ]
SFX Ad   0 һурн		[аоуыэ]
SFX Ad   0 һурм		[аоуыэ]
SFX Ad   0 һурмдн	[аоуыэ]
SFX Ad   0 һурчн	[аоуыэ]
SFX Ad   0 һуртн	[аоуыэ]
SFX Ad   0 һурнь	[аоуыэ]
